Matias Amorim

Patrick Kelly 2265 Montevideo, UY 11500 (+598) 92105099 Matiasamorim_@hotmai I.com

RESUMÉN PERSONAL

Estudiante egresado de "Jóvenes a Programar" en Desarrollo Web por el Plan Ceibal. Honesto y de confiar con atención al detalle, orientado a objetivos y plazos; como especificaciones y/o requisitos del cliente.

Disfruto del trabajo en equipo y me esfuerzo por aprender nuevas competencias y habilidades que me desafíen diariamente. Disciplinado y motivado para superar obstáculos diarios. Un alumno con rápido aprendizaje que puede absorber nuevas ideas y comunicarse de forma clara y eficaz.

He vivido más de 2 años en el extranjero trabajando en diversos rubros y poseo dominio del idioma inglés.

Actualmente en búsqueda de nuevas oportunidades laborales y experiencias que me otorguen un crecimiento personal continuo junto con la posibilidad de forjar una carrera como desarrollador web.

EXPERIENCIAS

"Jóvenes a programar" Plan Ceibal — Desarrollo Web

NOVIEMBRE 2017- AGOSTO 2018

Conocimientos técnicos (teórico/practico) en HTML/CSS/JS/JSon/JQuery/Bootstrap Taller de competencias transversales.

Portfolio: https://matiassaitam.github.io

Reference link: https://www.udemy.com/the-complete-web-developer-course-2

Work Visa, Working Holiday - Nueva Zelanda - Australia -

SETIEMBRE 2012 - DICIEMBRE 2014

Experiencia de vida, trabajando en Australia y Nueva Zelanda, realizando tareas en industrias del sector primario y dentro de variadas empresas del sector terciario; conocimientos en sector de gastronomía, agropecuario, servicios orientados al cliente y hotelería y manejo de finanzas personales.

Mitsubishi Motors, Montevideo Uruguay— Pasantía en Ventas

Julio 2011 - OCTUBRE 2011

Pasantía en ventas siguiendo las instrucciones de vendedor senior, asistencia en ventas y atención al cliente dentro de la distribuidora automotriz de Mitsubishi Motors.

FORMACIÓN ACADÉMICA

"Jóvenes a programar" por

Plan Ceibal

Conocimientos en

Desarrollo web:

HTML

CSS

JSon

JQuery

JavaScript

Bootstrap

Portfolio:

https://matiassaitam.githu

b.io

Curso 8avo Semestre

Licenciatura en

Administración de

Empresas UDE

(Marzo 2015- presente)

First Certificate in English

IGCSE English, Business & Economics Studies

Dominio de Office y PC

Microsoft Office Specialist

Word/Excel 2003

Herramientas:

Photoshop

Illustrator

Indesign

Contawin

Curso de Oratoria

PalabrArt

(Febrero 2016)

EDUCACIÓN

UNIVERSIDAD DE LA EMPRESA — Licenciatura en Administración de Empresas

Marzo 2015 - ACTUALMENTE

Cursando último semestre de <u>Licenciatura en Administración de Empresas</u>

Universidad de la Empresa

Montevideo, Uruguay

Stella Maris College (Christian Brothers)—6^{to} Bachillerato Arquitectura, Montevideo Uruguay

Experiencia laboral en el extranjero:

Australia, Nueva Zelanda

IDIOMAS

Español - Lengua Materna

Inglés - Fluido

Portugués - Intermedio

Italiano - Básico

REFERENCIAS PERSONALES

Lucía Cabrera - Lider curso Jóvenes a programar por plan Ceibal grupo 53

(+598) 95530206

Gianni Carlevaro - Empleador tienda Chef Store

(+598) 99581065